臺灣高等法院臺中分院刑事裁定　
111年度聲字第1752號
聲明異議人  
即受刑人    李佾瑞
上列聲明異議人因詐欺等案件，對臺灣臺中地方檢察署檢察官執
行之指揮（臺灣臺中地方檢察署107年度執執字第79之2號執行指
揮書），聲明異議，本院裁定如下：
    主  文
聲明異議駁回。
    理  由
一、聲明異議人即受刑人（下稱聲明異議人）聲明異議意旨如附
    件「刑事聲明異議狀」所載。
二、按受刑人或其法定代理人或配偶以檢察官執行之指揮為不當
    者，得向諭知該裁判之法院聲明異議，刑事訴訟法第484 條
    定有明文。而所稱「檢察官執行之指揮不當」，係指檢察官
    有積極執行指揮之違法及其執行方法有不當等情形而言，是
    檢察官如依確定判決、裁定指揮執行，即無執行之指揮違法
    或其執行方法不當之可言。又經撤銷假釋執行殘餘刑期者，
    無期徒刑於執行滿25年，有期徒刑於全部執行完畢後，再接
    續執行他刑，第1 項(即2以上徒刑併執行者，第77條所定最
    低應執行之期間，合併計算之)有關合併計算執行期間之規
    定不適用之，刑法第79條之1第5項定有明文；而裁判確定前
    羈押之日數，以1日抵有期徒刑1日，刑法第46條前段（修正
    後條文為刑法第37條之2）固定有明文，惟可以折抵之羈押
    ，必以本案之羈押，即刑事訴訟法第101條經訊問後，認為
    有第76條所定之情形者，於必要時所為之羈押方足相當；又
    犯實質上數罪，雖因併罰之規定，而定一應執行之刑，但各
    罪仍有其獨立性，因本案羈押之日數，仍不得折抵他案之刑
    期。
三、本院查：　
　㈠聲明異議人因涉犯偽造文書等案件（下稱甲案），前經臺灣
    彰化地方法院（下稱彰化地院）於民國106年2月6日以105年
    度聲字第1934號裁定應執行有期徒刑3年10月，嗣當事人不
    服提起抗告，經本院於106年3月8日以106年度抗字第159號
    裁定駁回抗告，當事人不服提起再抗告，最高法院於106年4
    月12日以106年度台抗字第284號駁回再抗告確定，經執行檢
    察官核發106年執更辛字第657號指揮書入監服刑（下稱106
    執更辛657號指揮書，見107執79號執行卷第173頁）。嗣法
    務部矯正署以聲明異議人合於假釋規定，准予假釋，經彰化
    地院以106年度聲字第1780號裁定假釋中付保護管束，於106
    年11月23日獲准假釋出監並於同日由下述之乙案羈押（見10
    7執79號執行卷第143至152頁）。又聲明異議人於假釋前另
    犯詐欺等罪，經本院以107年度上易字第751號判決處有期徒
    刑1年10月確定（彰化地院106年度易字第1055號，下稱乙案
    ），執行檢察官於107年12月7日核發107年執執字第79-1號
    執行指揮書（下稱107執79-1號指揮書，見107執79號執行卷
    第175頁），該指揮書「羈押及折抵日數」欄載明：「106.1
    1.23到107.11.06共349日」、「備註欄」載明：「3.本件接
    續臺灣彰化地方檢察署107年11月30日106年執更辛字第657
    號指揮書後執行。並註銷本署於107年11月22日填發之107年
    執執字第79號指揮書，依本指揮書執行。4.受刑人前經臺灣
    彰化地方法院106年度聲字第1780號裁定假釋中付保護管束
    後，於法務部○○○○○○○釋放前由本案羈押，請執行矯正機關
    重核假釋或註銷假釋事宜」。法務部將「106執更辛657號案
    」及「乙案」合併計算重新審核仍維持聲明異議人前揭假釋
    案，經本院以108年度聲字第340號裁定假釋中付保護管束，
    此有本院前揭裁定在卷可憑。該假釋嗣遭撤銷，應執行「10
    6執更辛657號案」及「乙案」之殘餘刑期為有期徒刑1年2月
    又25日（下稱殘刑），由臺灣臺中地方檢察署（下稱臺中地
    檢署）檢察官於110年11月1日以109 年執更助振字第586號
    之1執行指揮書，指揮執行該殘餘刑期(見111年度執更字第5
    91號執行卷第79頁)。又因甲案與聲明異議人所犯詐欺等各
    罪合與更定應執行刑，經彰化地院於110年11月30日以110年
    度聲字第1347號裁定應執行有期徒刑8年7月，嗣當事人不服
    提起抗告，經本院於111年年2月21日以111年度抗字第139號
    裁定駁回抗告，當事人不服提起再抗告，最高法院於111年3
    月30日以111年年度台抗字第436號駁回再抗告確定，經執行
    檢察官於111年6月24日核發111年執更辛字第591號指揮書入
    監服刑（下稱111執更辛591號指揮書，見111年度執更字第5
    91號執行卷第81頁）；該指揮書「罪名及刑期」欄載明：「
    應執行有期徒刑8年7月，扣除已執畢有期徒刑4年9，尚應執
    行3年10月」、「備註欄」載明：「2....註銷本署107年11
    月30日106年度執更辛字第657號指揮書，改以本件執行。3.
    請通知臺高檢臺中檢察分署換發107年執字第79之1指揮書，
    改以本件執行，並請法務部○○○○○○○重核受刑人撤銷假釋殘
    餘刑期。4.受刑人前經彰化地院104年度聲再字第7號裁定停
    止刑罰之執行(在外期間：104年9月25日起至105年11月9日
    止）應予順延1年1月16日。5.另前於106.11.23到107.11.06
    止另案羈押共349日應予順延。」。臺灣高等檢察署臺中檢
    察分署並就乙案之執行於111年6月30日換發107年執執字第7
    9-2號執行指揮書（下稱107執79-2號指揮書，見111年度執
    更字第591號執行卷第87頁）；該指揮書「罪名及刑期」欄
    載明：「1.詐欺1次徒刑1年2月，2.詐欺1次徒刑1年6月，應
    執行有期徒刑1年10月」、「羈押及折抵日數」欄載明：「
    羈押自106.11.23到107.11.06止計349日折抵刑期。」「備
    註欄」載明：「2.本件接續彰化地檢111年6月24日111年執
    更辛字第591號指揮書書執行，註銷本署107年12月7日107年
    度執執字第79-1號指揮書，改依本件執行，沿用原判決。請
    重新核算假釋或註銷假釋。」。以上各情，有卷附各該刑事
    裁判、臺灣高等法院被告前案紀錄表、法務部函、檢察官執
    行指揮書等可稽，且經本院調取臺灣高等檢察署臺中檢察分
    署107年執字第79號、108年度執更字第787號執行卷宗及彰
    化地方檢察署111年度執更字第591號執行卷宗查核屬實。揆
    諸說明，臺灣高等檢察署臺中檢察分署107年執執字第79號
    之2執行指揮書所載之執行內容，係依據上開刑事裁判之刑
    期及法律規定予以指揮執行，則檢察官依確定判決、裁定之
    內容為指揮執行，難謂有執行之指揮違法或執行方法不當之
    處。
　㈡聲明異議人雖稱，其甲案與乙案所處之刑合併刑期為5年8月
    ，已執行3年1月27日(即102年8月21日至104年9月25日加上1
    05年11月10日至106年11月23日），逾甲、乙案合併刑期5年
    8月假釋最低應執行期間2分之1；又此合併刑期經撤銷假釋
    後殘餘刑期為有期徒刑1年2月又25日，而刑法關於羈押日數
    之折抵，既無不許折抵撤銷假釋後之殘刑，自應先以乙案之
    羈押日數共349日即11月15日予以折抵上開甲、乙案之經撤
    銷假釋後殘餘刑期，再接續於彰化地方檢察署111年度執更
    字第591號指揮書後執行並重新計算本件之刑期終結日，以
    維聲明異議人之權益等語。惟裁判確定前羈押之日數，以1
    日抵有期徒刑1日，此羈押得以折抵刑期，必以本案之羈押
    為限，且所謂本案羈押，即指被告就其所涉犯之犯罪事實，
    經訊問後，認有刑事訴訟法之羈押原因及必要，而裁定羈押
    者為限。依臺灣高等檢察署臺中檢察分署107年度執字第79
    號執行卷卷附臺灣彰化地方法院106年度易字第1055號106年
    11月22日及本院107年度上易字第751號107年6月12日押票所
    載，聲明異議人係因涉犯乙案，經上開法院法官於各該日訊
    問聲明異議人後，認其乙案犯罪嫌疑重大而有逃亡或事實足
    認其有逃亡之虞，有羈押之必要而予以羈押，此有上開法院
    刑事報到單及押票可憑（見上開執行卷第149至159頁)，足
    見聲明異議人因乙案而遭羈押。則聲明異議人於該案裁判確
    定前受羈押之日數，所得折抵者，自限於該案所處之刑部分
    ，不得折抵他案之刑。又撤銷假釋後尚應執行之殘刑，依刑
    法第79條之1 第5 項規定，必須單獨執行，不得與他案併計
    刑法第77條的假釋執行期間，且於有期徒刑於全部執行完畢
    後，再接續執行他刑。而聲請異議人之殘刑，業於前揭109 
    年執更助振字第586號之1執行指揮書中執行，已如上述。是
    檢察官就上開107年執執字第79號之2所為之執行，並無違法
    或不當。另聲明異議人前已執畢偽文等罪之4年9月與甲案（
    3年10月)，經裁定應執行為8年7月，後接續乙案（1年10月)
    ，因裁定後刑期未變動，經重新核算，殘期仍為1年2月25日
    等情，亦有法務部○○○○○○○111年7月5日函及試算表可憑(見1
    11年度執更字第591號執行卷第88至89頁)，核無不合。
四、綜上所述，聲明異議人徒憑己見，而以前揭情詞指摘執行檢
    察官指揮執行不當，難認有據。從而，執行檢察官依據前開
    執行指揮書內容指揮執行，並無違法或不當。聲明異議人之
    異議，為無理由，應予駁回。
據上論斷，應依刑事訴訟法第486 條，裁定如主文。
中　　華　　民　　國　　111 　年　　9 　　月　　19　日
            刑事第六庭   審判長法　官　吳  進  發
                               法　官  鍾  貴  堯
                               法　官  尚  安  雅
以上正本證明與原本無異。
如不服本裁定，應於收受送達後5日內向本院提出抗告書狀（須
附繕本）。因疫情而遲誤不變期間，得向法院聲請回復原狀。 

                               書記官  龔  月  雲 

中　　華　　民　　國　　111 　年　　9 　　月　　19　　日